【裁判字號】    98,再,6
【裁判日期】    980331
【裁判案由】    塗銷土地所有權移轉登記
【裁判全文】
臺灣高等法院臺南分院民事裁定             98年度再字第6號
再審聲請人  戊○○
再審相對人  乙○○即謝讚之承.
            甲  ○即謝讚之承.
            丁○○即謝讚之承.
            丙○○即謝讚之承.
上列當事人間因請求塗銷土地所有權移轉登記事件，再審聲請人
對於中華民國98年1月9日本院97年度再字第21號確定裁定，聲請
再審，本院裁定如下：
    主  文
再審之聲請駁回。
再審聲請訴訟費用新台幣壹千元由再審聲請人負擔。
    理  由
一、本件再審聲請人係對本院97年度再字第21號確定裁定（下稱
    原確定裁定）聲請再審，雖其一併請求廢棄先前歷次各裁定
    及判決，即本院97年度再字第16號、97年度再字第12號、97
    年度再字第10號、97年度再字第8號、96年度再字第16號、9
    6年度再字第10號、95年度再字第12號、95年度再字第5號、
    94年度再字第17號再審裁定，及本院94年度再字第6號、93
    年度再字第7號、91年度再字第7號、90年度再字第45號再審
    判決、本院89年度上更(一)字第81號判決及臺灣臺南地方法院
    86年度訴字第795號判決，惟該請求係以其對本院97年度再
    字第21號確定裁定聲請再審有理由為前提，是本件自應先就
    原確定裁定有無再審理由為審酌。又本件再審聲請人係於98
    年1月13日收受原確定裁定，有送達證書在卷可稽（見本院
    該再審卷第103頁）。再審聲請人於98年2月9日聲請本件再
    審，並未逾民事訴訟法第500條第1項規定之30日法定不變期
    間，合先明。
二、次按聲請再審，應依民事訴訟法第507條準用第501條第1項
    第4款規定，表明再審理由及關於再審理由並遵守不變期間
    之證據，此為必須具備之程式。又所謂表明再審理由，必須
    指明確定裁定有如何合於法定再審事由之具體情事始為相當
    ，倘僅泛言有何條款之再審事由，而無具體情事者，仍難謂
    已合法表明再審事由，既未合法表明再審事由即為無再審之
    事由，性質上無庸命其補正（最高法院61年度台再字第137
    號判例意旨參照）。又當事人聲請再審，雖聲明係對某件裁
    定為再審，但審查其再審訴狀理由，實為指摘原確定裁判或
    前次之再審裁判如何違法，而對該聲明不服之再審裁定，則
    毫未指明有如何法定再審理由，此種情形，可認為未合法表
    明再審理由，逕以其再審之聲請為不合法駁回之，此亦有最
    高法院69年第3次民事庭會議決定(一)意旨足參。
三、茲查，再審聲請人聲請本件再審，依其所提「民事再審狀」
    所載事項，無非係指摘本院89年度上更(一)字第81號原確定判
    決，有何適用法規顯有錯誤，及漏未斟酌重要證物之違誤情
    事；惟就其不服之本院97年度再字第21號確定裁定，僅聲明
    其主張為原確定裁定未依判決方式審酌准駁再審聲請與否，
    竟率以再審之聲請不合法裁定駁回再審之聲請，顯然違反民
    事訴訟法第496條第1項第1款之規定及最高法院27年度抗字
    第622號判例云云，惟再審聲請人並未指明其主張有何具體
    之法定再審事由，更未敘明上揭確定裁定，究竟有何適用法
    規顯有錯誤之處，而有合於法定再審事由之具體情事，揆諸
    上揭說明，顯欠缺法定必須具備之程式，而難認其再審之聲
    請為合法。
四、據上論結，本件再審之聲請為不合法，應依民事訴訟法第50
    7條、第502條第1項、第95條、第78條，裁定如主文。
中    華    民    國    98    年    3    月    31    日
                   民事第二庭  審判長法  官  丁振昌
                                     法  官  吳上康
                                     法  官  李素靖
上為正本係照原本作成。
不得抗告。
中    華    民    國    98    年    3    月    31    日
                                     書記官  林鈴香


司法院資訊處製作；財團法人民間司法改革基金會備份。
